【裁判字號】    98,台上,508
【裁判日期】    980205
【裁判案由】    違反槍砲彈藥刀械管制條例
【裁判全文】
最高法院刑事判決              九十八年度台上字第五０八號
上  訴  人  甲○○
選任辯護人  蘇文奕律師
上列上訴人因違反槍砲彈藥刀械管制條例案件，不服台灣高等法
院台南分院中華民國九十七年十二月二日第二審判決（九十七年
度上訴字第七七一號，起訴案號：台灣台南地方法院檢察署九十
六年度偵字第六五一號），提起上訴，本院判決如下：
    主  文
上訴駁回。
    理  由
按刑事訴訟法第三百七十七條規定，上訴於第三審法院，非以判
決違背法令為理由，不得為之。是提起第三審上訴，應以原判決
違背法令為理由，係屬法定要件。如果上訴理由書狀並未依據卷
內訴訟資料，具體指摘原判決不適用何種法則或如何適用不當，
或所指摘原判決違法情事，顯與法律規定得為第三審上訴理由之
違法情形，不相適合時，均應認其上訴為違背法律上之程式，予
以駁回。本件原判決認定上訴人甲○○經營賭場（所犯賭博罪部
分業經判處罪刑確定），適有綽號「癌症的人」者攜具殺傷力之
制式半自動手槍一支、子彈六發及彈匣一個至該賭場，上訴人明
知未經許可，不得持有上開槍、彈，猶先後要求林世傑（通緝中
）、曾建碩（業經判處罪刑確定）代為保管之，曾建碩即予藏置
機車置物箱，嗣於翌日晚間經警前往賭場尋找賭具證物時查獲等
情，因予撤銷第一審諭知無罪之判決，改判依想像競合犯之例，
從一重論處上訴人未經許可，持有手槍罪刑，已詳敘認定犯罪事
實之依據及憑以認定之理由。對於上訴人否認犯罪，所辯：伊未
見過扣案槍、彈，林世傑、曾建碩與伊有借錢及賭債糾紛，故為
不利伊之陳述云云，認為不足採信，亦依查證所得心證加以指駁
說明。從形式上觀察，原判決並無違背法令之情形。上訴意旨以
原審未查明警方如何前往該賭場尋找賭具證物，亦未命林世傑、
曾建碩指認綽號「癌症的人」者究係何人，又未調閱曾建碩所稱
交付槍、彈地點之監視器錄影帶即採信曾建碩所供，有應於審判
期日調查之證據未予調查之違法等語。惟以判決有「應於審判期
日調查之證據未予調查」之違背法令情形為第三審上訴理由者，
必須於理由書狀內具體敘明其所指原審未調查之證據如何與待證
事實具有重要之關係，為認事用法之基礎，確有調查之必要性，
因原審未予調查，又未說明不予調查之理由，致原審判決結果迥
異，如予調查，必能推翻原判決結果，始足當之。上訴意旨並未
就此說明原審未調查上開各項致判決結果迥異，如予調查，必能
推翻原判決結果，要非適法之第三審上訴理由。再者，究係何人
帶同警方前往該賭場尋找賭具，於本件判決結果顯無影響，原判
決理由此部分縱有誤載，依刑事訴訟法第三百八十條規定，亦不
得據為上訴第三審之理由；上訴意旨就此指摘原判決有理由矛盾
之違法，亦與法律規定得為第三審上訴理由之違法情形，不相適
合。本件上訴違背法律上之程式，應予駁回。
據上論結，應依刑事訴訟法第三百九十五條前段，判決如主文。
中    華    民    國  九十八  年    二    月    五    日
                      最高法院刑事第十一庭
                          審判長法官  花  滿  堂
                                法官  黃  正  興
                                法官  陳  東  誥
                                法官  林  錦  芳
                                法官  洪  昌  宏
      本件正本證明與原本無異
                                      書  記  官
中    華    民    國  九十八  年    二    月    九    日
                                                      K


司法院資訊處製作；財團法人民間司法改革基金會備份。
